臺灣臺南地方法院民事判決
108年度重訴字第332號
原      告  林警生  
訴訟代理人  賴鴻鳴律師
            黃俊達律師
            陳妍蓁律師
            鄭淵基律師
            陳思紐律師
            張嘉琪律師
被      告  李愛華  
訴訟代理人  謝凱傑律師
前  一  人
複  代理人  孟士珉律師
            楊聖文律師
            許哲嘉律師
上列當事人間債務人異議之訴事件，經本院於民國109年11月16
日言詞辯論終結，判決如下：
    主      文
確認被吿對原告於超過新臺幣參佰肆拾萬參仟壹佰貳拾捌元部分
之借款債權不存在。
原告其餘之訴駁回。
訴訟費用由被吿負擔十分之七，其餘由原告負擔。
    事實及理由
一、程序事項：
    按確認之訴非原告有即受確認判決之法律上利益者，不得提
    起。所謂即受確認判決之法律上利益，係指法律關係之存否
    不明確，原告主觀上認其在法律上之地位有不安之狀態存在
    ，且此種不安之狀態，能以確認判決將之除去者而言，若縱
    經法院判決確認，亦不能除去其不安之狀態者，即難認有受
    確認判決之法律上利益（最高法院52年台上字第1240號民事
    判決要旨參照）。查本件原告主張其對被告之新臺幣（下同
    ）13,385,680元借款債務不存在，為被告所否認，則原告是
    否對被告負有上開債務給付責任即有不安之狀態存在，且此
    一法律上之不安狀態，得以確認判決將之除去，揆諸前揭說
    明，原告提起本件確認訴訟，堪認有法律上之確認利益，應
    屬適法，合先敘明。
二、原告起訴主張：
(一)被告主張原告前向其借款，金額共計13,385,680元（下稱系
    爭借款），並向本院聲請支付命令，經本院核發108年度司
    促字8194號支付命令，被告並取得確定證明書。而原告與被
    告交往多年，雙方財產雖常互通有無，惟原告從未向被告借
    款，雙方間亦無借款之意思表示合致，被告亦未交付借款予
    原告，爰依強制執行法第14條第1項、第2項提起本訴等語。
(二)並聲明：確認被告對原告「13,385,680元及自108年7月2日
    起至清償日止，按週年利率5％計算之利息」之借款債權不存
    在。
三、被告則以：
(一)被告與原告原為男女朋友關係，雙方於100年5月23日開始交
　　往，原告常因其所經營之竤昇工程行資金吃緊而向被告借貸
    款項周轉，原告向被告借款方式如下：1.款項由被告直接轉
    帳至原告帳戶，或由被告擔任貸款名義人支付原告所應負擔
    之貸款，或被告會按原告指示將款項匯入第三人即工程協力
    廠商之帳戶；2.直接以現金交付予原告。原告之後有資金時
    ，才會陸續以匯款至被告如附表所示之帳戶內或現金交付之
    方式償還前開借款。經計算後，原告向被告借款共計21,701
    ,792元，扣除原告已償還之8,316,112元，尚積欠被告系爭
    借款13,385,680元未清償。
(二)被告斯時因與原告交往中，關係親密，故借款時避免衍生尷
    尬，雙方並未簽訂任何書面借貸契約，僅以口頭應諾代之，
    然兩造間之系爭借款契約已經成立。原告於102年至103年間
    均有持續還款，直至106年4月17日，因原告無力償還系爭借
    款，遂與被告簽訂協議書（下稱系爭協議書），約定原告將
    其所有坐落在臺南市○○區○○○段○○○段000地號土地（權利範
    圍1/3）及其上坐落之門牌號碼後壁區頂安里頂寮62-20號之
    未保存登記建物（房屋稅籍編號00000000000，權利範圍全
    部；下各稱系爭土地、系爭建物，合稱系爭不動產）以贈與
    為原因移轉登記予被告。
(三)併為答辯聲明：原告之訴駁回。
四、本件經協商並簡化爭點後，確認兩造不爭執及爭執事項如下
    ：
(一)不爭執事項：
　1.兩造原為男女朋友關係，自100年5月間開始交往，現已分手
    。　
　2.兩造於106年4月17日曾簽訂系爭協議書，約定原告將系爭不
    動產以贈與為原因，辦理所有權移轉登記及預告登記予被告
    ，復約定由被告出資整建系爭建物，被告並同意由原告無條
    件長久居住使用系爭建物。
　3.竤昇工程行為獨資商號，登記之負責人為原告，登記之營業
    地址為臺南市○○區○○里○○00號1樓。　
　4.被告曾陸續於附表所示之日期，自附表所示之轉出帳戶，或
    以現金提款之方式，或以電匯轉帳至附表所示轉入帳戶內之
    方式，提領或匯款如附表所示之金額。　
　5.被告有於如附表編號1至74所示之日期交付如附表所示共計3
    ,403,128元款項予原告收受。　
(二)爭執事項：
　  原告請求確認被告對其並無13,385,680元之系爭借款債權存
    在，有無理由？　
  1.兩造間有無成立消費借貸契約？如有，被告交付借款數額為
    何？
  2.如消費借貸契約存在，原告後續有無清償？清償後原告現積
    欠借款數額為何？
五、得心證之理由：
(一)按當事人主張有利於己之事實者，就其事實有舉證之責任，
    民事訴訟法第277 條前段定有明文。在消極確認之訴，應由
    被告負立證責任，如被告不能立證或其提出之證據不足採用
    ，則原告之訴即應認為有理由，無庸另行立證。而於民事事
    件，證據之證明力，較為強大，更為可信者，即足以使審理
    事實之人對於爭執之事實認定其存在，更勝於不存在，即達
    到前開蓋然的心證，此即「證據優勢」或「證據優勢主義」
    。是在具體事件審理中，若當事人所主張之事實及提出之證
    據，經衡量後對「待證事實」可達到前開所稱蓋然之心證時
    ，法院即應信該當事人所主張之事實為真。又稱消費借貸者
    ，於當事人間必本於借貸之意思合致，而有移轉金錢或其他
    代替物之所有權於他方之行為，始得當之。是以消費借貸，
    因交付金錢之原因多端，除有金錢之交付外，尚須本於借貸
    之意思而為交付，方克成立。倘當事人主張與他方有消費借
    貸關係存在者，自應就該借貸意思互相表示合致及借款業已
    交付之事實，均負舉證之責任，其僅證明有金錢之交付，未
    能證明借貸意思表示合致者，仍不能認為有該借貸關係存在
    （最高法院98年度台上字第1045號判決意旨參照）。本件被
    告主張原告自100年起陸續向其借貸共計21,701,792元等語
    ，原告則否認有系爭借款之交付及借貸意思表示合致，依照
    前開說明，應由被告就系爭借款之交付及雙方成立借貸合意
    等事實負舉證責任。
(二)被吿主張兩造間成立消費借貸契約等語要屬有據，系爭借款
    數額為3,403,128元，逾此範圍之部分，尚非可採:
　1.經查被告曾於如附表編號1至74所示之日期交付如附表所示
    共計3,403,128元款項予原告收受等情，為兩造所不爭執，
    足認原告於101年2月20日至106年12月25日有取得被吿所交
    付之3,403,128元。至原告取得之原因，其雖抗辯係因兩造
    交往多年，財產互通有無，基於情誼關係而取得云云，惟觀
　　兩造間LINE通訊對話紀錄之內容，於108年2月12日被吿曾提
    及：「你說15號要給我2萬繳利息，什麼時候給」，原告回
    覆：「我再想辦法」等語，於108年2月24日被吿復表示：「
    利息的錢什麼時候給我...你到底設麼麼（按：什麼）時候
    給我錢...到底什麼時候給我，別忘了那是為你買貨車去貸
    款的...」等語，原告回覆：「工作直停擺，一直跟外界借
    支...你不明白沒工作賺錢那種苦楚...」等語，於108年3月
    29日被吿表明：「我借你的錢我會追回...你借的比建民多
    好幾倍...每一筆都是匯入你臺灣銀行跟大眾富邦的帳戶...
    」等語，原告回應：「建民現也按時在匯入...你只會一昧
    認為...我工程款呢...那拿出來對證」等語（見本院卷第22
    9至245頁），可知於被吿要求原告給付貸款利息時，原告並
    未全然否認兩造間有借貸關係存在，又由前開對話紀錄前後
    語意全文可知原告當時因經商失敗而舉債，資金周轉欠佳，
    參以兩造原為男女朋友關係，自100年5月間開始交往，現已
    分手，竤昇工程行為獨資商號，登記之負責人為原告等情，
    為兩造所不爭執，則被吿主張於兩造交往關係存續中，原告
    因經商資金調度而向其借款，其基於情誼陸續出借款項等語
    ，尚符合常情，原告確實有向被吿借款之動機存在，是依照
    證據優勢主義，綜上觀之，被吿主張兩造間有借貸關係存在
    ，被吿前開3,403,128元款項交付原因為兩造基於借貸合意
    所為之借款等語，洵屬有據。
　2.至於被告曾陸續於附表編號75至339所示之日期，自附表編
    號75至339所示之轉出帳戶，或以現金提款之方式，或以電
    匯轉帳至附表編號75至339所示轉入帳戶內之方式，提領或
    匯款如附表編號75至339所示之金額等情，固為兩造所不爭
    執，被吿主張前開款項亦為系爭借款範圍等語，惟查：
　①其中編號75至90所示款項部分：此部分係被吿匯入原告之臺
    灣銀行新營分行之帳戶及該行甲存支票儲戶內，然原告辯稱
    前開帳戶實際為原告之胞弟林鈺紘使用等語。經查證人林鈺
    紘於本院審理中到庭證稱略以：「我匯款到被吿中國信託新
    營分行帳戶之款項是因為我跟被吿間有私人借貸關係，被吿
    都匯款到竤昇工程行原告的甲存帳戶，帳號000000000000、
    戶名：竤昇工程行林警生，這個帳戶一直都是我在使用，除
    此之外，還有一個原告在台灣銀行帳號000000000000、戶名
    ：林警生的帳戶...西元2000年時我債信不好，所以我才會
    在西元2010年左右麻煩原告開竤昇工程行的帳戶及支票讓我
    使用，因為我有在包工程，我是因為軋票所以才會跟被告借
    錢，我是有借有還，還款會匯入被吿新市農會、中國信託、
    郵局的帳戶內...好幾年前有對過帳，大概金額是130幾萬元
    ，後來我有還幾十萬元，目前欠的總金額不會超過100萬元
    」等語（見本院卷第553至559頁），參以被吿於兩造間LINE
    對話紀錄中亦曾表明：「你借的比建民（即林鈺紘）多好幾
    倍...」等語（見本院卷第245頁），可知被告亦認林鈺紘確
    實曾向其借款，且現雙方仍存有借貸關係，是以原告抗辯前
    開款項乃被吿借貸予林鈺紘之借款，與原告無關等語，顯非
    無據。
　②其餘編號91至339所示款項部分：查此部分或為被吿以現金提
    款、或匯款至被吿本人或第三人帳戶內，被吿就此部分款項
    並未舉證證明確實由原告取得或與原告有何關連性，原告否
    認前開部分之款項為其向被吿所借貸之借款等語，即屬有據
    。
  ③此外，被告復未再提出其他證據證明兩造間就附表編號75至3
    39所示之款項共計16,917,104元有借貸之合意及借款交付之
    事實，其主張兩造就此成立借貸契約等語，則非可採。
(三)原告並未就清償系爭借款之事實盡舉證責任：
　  原告雖主張原告也有交付6,190,679元予被吿，被吿自己更
    承認原告交付之款項總計共有8,316,112元等語。惟查，經
    本院核對被吿承認有收受原告匯款之各筆款項（如被告答辯
    狀附表1所示，見本院卷第69至79頁），不僅有數筆款項匯
    入時間早於附表編號1至74所示之日期，且匯款金額亦與附
    表編號1至74所示之匯款數額不一致，縱以月結總計亦不相
    符，難以核對前開原告匯款予被吿之款項究竟是清償系爭借
    款中之何筆借款，原告前開主張，已難採信。況縱認原告確
    有交付上開款項予被吿，然交付金錢之原因出於多端，或係
    因買賣、贈與、合作投資、消費借貸等法律關係，且原告亦
    自承兩造交往多年，財產互通有無為常態等語，尚難僅因原
    告曾交付上開款項予被吿乙事，即可率爾認定原告已經就系
    爭借款為清償自明。原告並未再提出其他證據證明其就系爭
    借款業已全數清償，其主張兩造間現並無借貸關係存在等語
    ，要屬無據。
(四)綜上所述，被吿主張兩造間有借貸關係存在，原告向其借款
    數額為3,403,128元等語，尚屬有據，逾此範圍之部分則非
    可採；原告並未舉證證明其就系爭借款業已全數清償，其主
    張兩造間現並無任何借貸關係存在，則屬無據。又被告曾於
    108年間以原告積欠其系爭借款債權13,385,680元為由向本
    院聲請支付命令，經本院以108年司促字第8194號核發支付
    命令，命原告應向被吿清償「13,385,680元及自支付命令送
    達翌日起至清償日止，按週年利率5％計算之利息」，該支付
    命令送達於原告戶籍地之日為108年7月1日（見該司促卷附
    支付命令送達回證），嗣原告以未合法送達為由對該支付命
    令聲明異議，經本院以109年度事聲字第6號裁定原裁定廢棄
    ，被吿不服提起抗告，經臺灣高等法院臺南分院以109年度
    重抗字第23號駁回抗告在案，經本院調取前開卷宗查明屬實
    ，且為兩造所不爭執，堪認被吿向原告所為系爭給付借款之
    催告尚未合法送達於原告，是系爭支付命令所載被吿請求原
    告就系爭借款應負法定遲延利息之部分，委無可採。據此，
    被吿對原告應尚有「3,403,128元」之系爭借款債權存在。
    原告請求確認被吿對原告於超過前開範圍之系爭借款債權不
    存在，即9,982,552元自108年7月2日起至清償日止，按週年
    利率5％計算之法定遲延利息之範圍內（計算式：13,385,680
    元-3,403,128元＝9,982,552元），要屬有據，至其餘部分則
    屬無據，應予駁回。
六、從而，本件原告尚積欠被吿系爭借款3,403,128元未清償，
    原告請求確認被吿對原告於超過3,403,128元部分（即9,982
    ,552元及自108年7月2日起至清償日止，按週年利率5％計算
    利息）之系爭借款債權不存在，為有理由，逾此部分，則無
    理由，應予以駁回。
七、本件事證已臻明確，兩造其餘攻擊、防禦方法及所提之證據
    ，經本院審酌後，認與判決之結果不生影響，爰不一一論列
    ，併此敘明。
八、訴訟費用之依據：民事訴訟法第79條。
中　　華　　民　　國　　109 　年　　12　　月　　18　　日
                  民事第四庭    法  官   許育菱
以上正本係照原本作成。
如對本判決上訴，須於判決送達後20日內向本院提出上訴狀。如
委任律師提起上訴者，應一併繳納上訴審裁判費。
中　　華　　民　　國　　109 　年　　12　　月　　18　　日
                                 書記官   楊意萱 
附表：
編號 提匯款日期(年.月.日） 提匯款金額 (新臺幣：元) 轉出/提領帳戶 轉入帳戶 1 101.2.20 9,223 帳戶：新市農會 戶名：李愛華 帳號：00000000000000 林警生 2 101.4.20 9,195  林警生 3 101.5.21 9,195  林警生 4 101.6.29 50,000  羅銘吉 5 101.6.29 9,250  林警生 6 102.7.16 34,661  駱月裡 7 102.11.15 43,458  駱月裡 8 102.12.9 150,000   9 102.12.17 81,000   10 103.1.15 35,703  駱月裡 11 103.3.4 348,800  鍕浤工程行 12 103.4.17 34,700  朱宥瑜 13 103.5.30 87,600  竤昇工程行 14 103.5.30 18,702  駱月裡 15 102.9.5 219,700 帳戶：元大銀行新營分行 戶名：李愛華 帳號：000000000000 竤昇工程行 16 104.6.8 100,000  林警生 17 104.6.12 18,500   18 104.6.12 18,500   19 104.6.23 30,000   20 104.6.24 50,000   21 104.6.27 20,000   22 104.7.3 33,500   23 104.7.4 102,435   24 104.7.6 14,100   25 104.7.14 10,000   26 104.7.14 42,000   27 104.7.15 13,500   28 104.7.21 64,800   29 104.7.21 15,000   30 104.7.22 10,000   31 104.7.27 5,000   32 104.7.29 6,400   33 104.7.30 20,000   34 104.7.31 15,000   35 104.7.31 34,778   36 104.8.3 16,300   37 104.8.5 11,635   38 104.8.6 65,000   39 104.8.10 23,750   40 104.8.12 32,680   41 104.8.15 33,000   42 104.8.20 15,000   43 104.8.21 165,423  沅鉦鋼鐵股份有限公司 44 104.8.24 30,000  林警生 45 104.8.25 20,000   46 104.9.3 40,960   47 104.9.10 16,000   48 104.9.14 15,000   49 104.9.15 9,145   50 104.9.22 14,225   51 104.9.29 9,000   52 104.10.3 86,710   53 104.10.7 11,217   54 104.10.27 77,383   55 105.2.3 15,000   56 105.4.18 50,000   57 105.4.22 100,000  胡家鈞 58 105.5.4 20,000  林警生 59 105.6.15 15,000   60 105.7.24 140,000   61 105.8.10 50,000   62 105.8.17 40,000   63 105.9.7 10,000   64 105.9.9 50,000   65 105.9.23 5,000   66 105.10.5 5,000   67 105.10.17 10,000   68 106.3.11 3,000   69 106.3.30 3,000   70 106.5.1 10,000   71 106.6.12 5,000   72 106.6.14 5,000   73 106.6.29 10,000   74 106.12.25 400,000 帳戶：富邦銀行新營分行 戶名：李愛華 帳號：000000000000 帳戶：富邦銀行 戶名：林警生 帳號：000000000000 75 100.9.30 120,000 帳戶：新市農會 戶名：李愛華 帳號：00000000000000 帳戶：台灣銀行新營分行 戶名：林警生 帳號：000000000000 76 101.4.16 50,000   77 101.2.6 200,000 帳戶：新市農會 戶名：李愛華 帳號：00000000000000 帳戶：台灣銀行支票儲戶 戶名：竤昇工程行 帳號：000000000000 78 101.2.20 250,000   79 101.3.2 600,000   80 101.3.26 500,000   81 101.4.30 300,000   82 101.7.2 200,000   83 102.9.30 305,000   84 102.10.11 156,000   85 102.11.15 100,000   86 102.12.20 200,000   87 101.8.10 110,000 帳戶：元大銀行新營分行 戶名：李愛華 帳號：000000000000  88 102.9.30 305,000   89 103.1.20 113,568   90 104.12.30 170,000   91 101.1.9 100,000 帳戶：新市農會 戶名：李愛華 帳號：00000000000000 現金提款 92 101.1.18 50,000  現金提款 93 101.2.13 50,000  現金提款 94 101.2.29 300,000  現金提款 95 101.3.1 65,000  現金提款 96 101.3.9 100,000  現金提款 97 101.4.3 50,000  現金提款 98 101.5.8 150,000  現金提款 99 102.3.25 20,005  現金提款 100 102.3.25 20,005  現金提款 101 102.3.25 10,005  現金提款 102 102.5.29 100,000  李愛華 103 102.5.30 30,000  現金提款 104 102.5.30 20,000  現金提款 105 102.7.3 490,000  李愛華 106 102.7.22 200,000  李愛華 107 102.7.22 10,515   108 102.8.2 210,000  現金提款 109 102.8.23 50,000  李愛華 110 102.8.27 30,015   111 102.9.4 23,515   112 102.9.6 60,000  現金提款 113 102.10.2 30,000  現金提款 114 102.10.2 30,000  現金提款 115 102.10.2 10,000  現金提款 116 102.10.11 50,000  李愛華 117 102.10.18 50,000  李愛華 118 102.11.13 30,015   119 102.12.13 20,015   120 103.1.2 20,015   121 103.1.8 150,000  現金提款 122 103.1.21 10,015   123 103.1.24 180,000  現金提款 124 103.1.29 180,000  現金提款 125 103.1.29 1,695   126 103.1.29 20,015   127 103.2.5 10,015   128 103.2.7 20,015   129 103.2.17 20,015   130 103.2.27 20,015   131 103.3.4 80,000  湯家瑋 132 103.3.4 120,000  李愛華 133 103.3.7 10,015   134 103.3.7 31,200  宏大旅行社 135 103.3.11 25,402   136 103.4.2 110,000  現金提款 137 103.4.21 10,015   138 103.6.13 1,634   139 103.6.23 22,065   140 103.6.27 30,015   141 103.7.15 20,005  現金提款 142 103.7.15 20,005  現金提款 143 103.7.15 20,005  現金提款 144 103.7.15 20,005  現金提款 145 103.7.15 20,005  現金提款 146 103.8.22 30,000  現金提款 147 103.8.22 30,000  現金提款 148 104.2.12 10,015   149 106.10.2 20,005  現金提款 150 106.10.2 20,005  現金提款 151 106.10.2 20,005  現金提款 152 106.10.2 20,005  現金提款 153 102.1.2 450,000 帳戶：元大銀行新營分行 戶名：李愛華 帳號：000000000000 現金提款 154 102.2.25 50,000  現金提款 155 102.5.13 40,000  李愛華 156 103.5.26 200,000  李愛華 157 103.7.15 150,000  現金提款 158 103.7.30 781,013  陳香如 159 103.7.30 50,000  現金提款 160 103.8.27 20,000  現金提款 161 103.8.27 20,000  現金提款 162 103.8.27 20,000  現金提款 163 103.9.1 180,000  南都汽車股份有限公司 164 103.9.12 405,000  南都汽車股份有限公司 165 104.2.3 17,500   166 104.2.12 30,000   167 104.5.13 100,000  現金提款 168 104.5.21 10,000   169 104.5.29 8,001   170 104.6.26 5,000   171 104.6.29 30,000  現金提款 172 104.6.29 30,000  現金提款 173 104.6.29 30,000  現金提款 174 104.7.31 13,750   175 104.8.5 20,000  現金提款 176 104.8.5 20,000  現金提款 177 104.8.5 20,000  現金提款 178 104.8.5 20,000  現金提款 179 104.8.17 10,000   180 104.8.21 11,000   181 104.9.11 16,500   182 104.9.22 6,300   183 104.9.29 5,000   184 104.10.1 8,085   185 104.10.1 33,037   186 104.10.7 20,000  現金提款 187 104.10.7 20,000  現金提款 188 104.10.7 20,000  現金提款 189 104.10.7 20,000  現金提款 190 104.10.14 30,000   191 104.11.7 30,000  現金提款 192 104.11.7 30,000  現金提款 193 104.11.7 30,000  現金提款 194 104.11.10 20,000  現金提款 195 104.11.10 20,000  現金提款 196 104.11.10 20,000  現金提款 197 104.11.10 20,000  現金提款 198 104.11.13 27,000   199 104.11.16 50,000   200 104.11.25 20,000  現金提款 201 104.11.25 20,000  現金提款 202 104.11.25 20,000  現金提款 203 104.12.2 20,000  現金提款 204 104.12.17 9,000   205 104.12.22 41,000   206 104.12.22 10,000   207 104.12.23 15,000   208 104.12.28 9,300   209 104.12.28 17,850   210 105.1.4 23,793   211 105.1.5 49,000   212 105.1.12 21,840   213 105.1.13 20,000   214 105.1.15 9,500   215 105.1.15 30,000   216 105.1.18 22,000   217 105.1.20 20,000  現金提款 218 105.1.20 5,000  現金提款 219 105.1.20 20,000  現金提款 220 105.2.2 14,900   221 105.6.3 250,000  李愛華 222 105.6.28 20,000  現金提款 223 105.6.28 20,000  現金提款 224 105.6.28 20,000  現金提款 225 105.7.10 12,500   226 105.7.15 50,000   227 105.7.15 3,300   228 105.8.3 17,910   229 105.8.5 11,500   230 105.8.10 12,000   231 105.8.10 30,000  現金提款 232 105.8.10 30,000  現金提款 233 105.8.10 10,000  現金提款 234 105.8.22 34,324   235 105.9.3 5,190   236 105.9.9 50,000   237 105.9.10 12,500   238 105.9.29 7,760   239 105.10.4 6,400   240 105.10.7 4,000   241 105.10.10 12,500   242 105.10.11 5,996   243 105.10.25 18,444   244 105.11.2 6,052   245 105.11.13 12,500   246 105.11.28 17,568   247 105.12.1 25,781  繳地價稅 248 105.12.9 12,500   249 105.12.29 15,000   250 105.12.30 250,600  張登豪 251 105.12.30 209,400  蔡惠峰 252 106.1.4 4,064   253 106.1.4 12,500   254 106.1.4 20,000  現金提款 255 106.1.4 20,000  現金提款 256 106.1.4 20,000  現金提款 257 106.1.4 20,000  現金提款 258 106.1.4 20,000  現金提款 259 106.1.12 50,000   260 106.1.12 48,293   261 106.1.19 6,387   262 106.2.10 12,500   263 106.2.13 28,000   264 106.2.23 6,740   265 106.3.4 10,000   266 106.3.10 13,963   267 106.3.24 7,115   268 106.4.10 12,500   269 106.4.22 13,200   270 106.5.10 12,500   271 106.5.11 13,710   272 106.5.15 5,990   273 106.5.23 46,000   274 106.5.23 6,235   275 106.5.23 6,630   276 106.5.24 300,000  李愛華 277 106.6.7 20,000   278 106.6.8 10,000   279 106.6.10 13,978   280 106.6.12 750,000  現金提款 281 106.6.27 5,904   282 106.6.29 37,000   283 106.7.10 12,500   284 106.7.27 7,430   285 106.8.10 14,438   286 106.8.21 8,153   287 106.9.11 12,500   288 106.10.16 10,584   289 106.12.6 50,000   290 106.12.6 50,000   291 101.7.2 35,000 帳戶：新市郵局 戶名：李愛華 帳號：00000000000000 現金提款 292 101.7.2 15,000  現金提款 293 101.8.6 5,015   294 101.9.17 20,005  現金提款 295 101.9.17 20,005  現金提款 296 101.9.17 20,005  現金提款 297 101.9.17 20,005  現金提款 298 101.9.17 20,005  現金提款 299 101.10.11 210,000  現金提款 300 101.10.11 237,500   301 101.10.11 1,000,000   302 101.10.31 35,000  現金提款 303 101.11.12 10,015   304 101.11.16 77,333   305 101.11.26 130,000   306 101.12.6 10,015   307 102.1.8 10,015   308 102.1.10 260,000   309 102.1.16 66,924   310 102.2.18 165,000   311 102.3.7 5,015   312 102.3.10 60,000  現金提款 313 102.3.22 40,000  現金提款 314 102.4.9 5,015   315 102.4.18 60,000  現金提款 316 102.4.22 40,000  現金提款 317 102.4.22 20,000  現金提款 318 102.5.4 50,000  現金提款 319 102.5.6 5,015   320 102.5.16 60,000  現金提款 321 102.6.4 10,015   322 102.7.3 50,000   323 102.7.8 30,015   324 102.7.9 10,015   325 102.7.11 4,515   326 102.7.22 10,005  現金提款 327 102.7.22 20,005  現金提款 328 102.7.22 20,005  現金提款 329 102.7.22 10,005  現金提款 330 102.7.26 30,015   331 102.8.5 9,515   332 102.8.10 30,015   333 102.8.28 30,015   334 102.9.10 10,015   335 102.9.11 20,015   336 102.9.26 18,615   337 102.11.12 5,015   338 102.12.5 10,015   339 103.9.5 18,630